【裁判字號】    91,交易,608
【裁判日期】    920128
【裁判案由】    公共危險
【裁判全文】
臺灣臺中地方法院刑事判決                        九十一年度交易字第六八號
    公  訴  人  臺灣臺中地方法院檢察署檢察官
    被      告  甲○○  男  四.
右列被告因公共危險案件，經檢察官提起公訴 (九十一年度偵字第一八六二○號)本
院判決如左：
    主  文
甲○○服用酒類，不能安全駕駛動力交通工具而駕駛，處拘役參拾日。如易科罰金，
以參佰元折算壹日。
被訴過失傷害部分，公訴不受理。
    事  實
一、甲○○於民國九十一年八月十六日晚上八時許，在臺中縣東勢鎮○○路友人住處
    飲用約數杯米酒後，在明知酒後無法安全駕駛動力車輛情形下，仍貿然騎乘車號
    ＩＲＬ－２００號重型機車行駛公路，嗣於同日晚上十一時二十五分許，沿臺中
    縣東勢鎮○○路由東勢鎮市區往卓蘭方向行駛，途經該路三三之六號「上等小吃
    店」前時，當時路況良好，本應注意飲酒過量後不得駕車，及應注意車前狀況並
    採取必要之安全措施，而依當時情形，又無不能注意之情形，竟疏於注意，貿然
    於酒後反應較遲鈍之情況下，未注意車前狀況，適乙○○（另結）在該「上等小
    吃店」飲用數杯米酒後，在明知酒後無法安全駕駛動力車輛情形下，駕駛車牌號
    ＰＡＤ－１５１號重型機車自該「上等小吃店」駛出，本應注意汽車駕駛人飲酒
    過量後不得駕車，及注意車前狀況，隨時採取必要之安全措施。而依當時情形又
    無不能注意之情事，竟疏於注意，貿然於酒後反應較遲鈍之情況下，與甲○○所
    駕駛ＩＲＬ－２００號重型機車發生擦撞，頓時人車倒地，分別致使甲○○受有
    左胸挫傷併第四、五、六、七肋骨骨折、左第五趾骨折、右足背裂傷、右足跟裂
    傷；乙○○受有左腿挫裂傷、左足拇指挫裂傷之傷害（二人傷害部分，均於審理
    中撤回告訴），經警到現場處理，經抽血檢測，並換算相當於呼氣中酒精濃度甲
    ○○為每公升○．六五毫克，乙○○為每公升一、二九毫克，始為警查獲。
二、案經被害人甲○○、乙○○相互提起告訴由臺中縣警察局東勢分局報告檢察官偵
    查起訴。
    理  由
甲、有罪部分：
一、右揭事實，業據被告甲○○供承不諱，核與被害人廖顯泉之指訴情節相符，並有
    交通事故調查報告表、血清檢驗報告單及診斷證明書可資佐證。按刑法第一百八
    十五條之三，條文中所稱「不能安全駕駛動力交通工具」係屬不確定之法律概念
    ，除衡之行為人駕車時飲用酒類之程度及血液中酒精含量之多寡外，並應參以行
    為人當時之精神狀態、駕馭車輛之情形及對於交通號誌或指揮之遵守能力，以資
    相佐，斷非徒以飲酒數量作為取決是否成罪之唯一標準。惟駕駛人於呼氣中酒精
    濃度達每公升零點五五毫克以上者，依据科學數据統計結果，其肇事率為常人之
    十倍，固呼氣中酒精濃度達每公升零點五五毫克以上者，得認為不能安全駕駛，
    已無疑議，法務部八十八年五月十八日法八八檢字第００一六六九號函即同此意
    旨。被告駕車前即已飲用酒類，於駕駛車輛肇事後，經測試其血液中酒精濃度相
    當於每公升○．六五毫克，揆之前揭說明，其駕駛車輛之注意能力已因飲酒而較
    平日為低，並與他車發生碰撞，顯已不能安全駕駛動力交通工具事証明確，被告
    犯行堪以認定。
二、核被告所為係犯刑法第一百八十五條之三之公共危險罪。爰審酌被告犯罪所生危
    害尚非重大，於警訊及審理中坦承犯行，犯後已與告訴人和解，態度尚稱良好等
    一切情狀，從輕量處如主文所示之刑，並諭知易科罰金之折算標準。
乙、不受理部分：
一、公訴意旨另以：被告於右揭時地酒後駕駛車牌號碼ＩＲＬ－２００號重型機車行
    駛公路，嗣於同日晚上十一時二十五分許，沿臺中縣東勢鎮○○路由東勢鎮市區
    往卓蘭方向行駛，途經該路三三之六號「上等小吃店」前時，當時路況良好，本
    應注意飲酒過量後不得駕車，及應注意車前狀況並採取必要之安全措施，而依當
    時情形，又無不能注意之情形，竟疏於注意，貿然於酒後反應較遲鈍之情況下，
    未注意車前狀況，適同案被告乙○○在該「上等小吃店」飲用數杯米酒後，在明
    知酒後無法安全駕駛動力車輛情形下，駕駛車牌號ＰＡＤ－１５１號重型機車自
    該「上等小吃店」駛出，本應注意汽車駕駛人飲酒過量後不得駕車，及注意車前
    狀況，隨時採取必要之安全措施。而依當時情形又無不能注意之情事，竟疏於注
    意，貿然於酒後反應較遲鈍之情況下，與甲○○所駕駛ＩＲＬ－２００號重型機
    車發生擦撞，頓時人車倒地，分別致使甲○○受有左胸挫傷併第四、五、六、七
    肋骨骨折、左第五趾骨折、右足背裂傷、右足跟裂傷；乙○○受有左腿挫裂傷、
    左足拇指挫裂傷之傷害，因認被告犯有刑法第二百八十四條第一項前段之過失傷
    害罪等語。
二、按告訴乃論之罪，其告訴人於第一審辯終結前，得撤回其告訴；又告訴經撤回者
    ，應諭知不受理之判決，刑事訴訟法第二百三十八條第一項、第三百零三條第三
    款分別定有明文。經查本件被告上開犯行經檢察官以刑法第二百八十四條第一項
    前段之過失傷害罪提起公訴，依同法第二百八十七條前段規定係屬告訴乃論之罪
    ，茲據告訴人乙○○於辯論終結前具狀撤回其告訴，有撤回告訴狀錄附卷可稽，
    依前開規定，爰不經言詞辯論，諭知不受理之判決。
丙、被告乙○○俟緝獲後，另結。
丁、據上論斷，應依刑事訴訟法第第二百九十九條第一項前段、第三百零三條第三款
    、第三百零七條、刑法第一百八十五條之三、第四十一條第一項前段、罰金罰鍰
    提高標準條例第二條，判決如主文。
中      華      民      國    九十二    年      一      月    二十八    日
                                    臺灣臺中地方法院交通法庭
                                        法  官   許  金   樹
右正本證明與原本無異。
如不服本判決，應於判決送達後十日內向本院提出上訴狀( 應附繕本 )，上訴於臺灣
高等法院臺中分院。
                                        書記官
中      華      民      國    九十二    年      一      月    二十八    日
刑法第一百八十五條之三：
服用毒品、麻醉藥品、酒類或其他相類之物，不能安全駕駛動力交通工具而駕駛者，
處一年以下有期徒刑、拘役或三萬元以下罰金。


司法院資訊處製作；財團法人民間司法改革基金會備份。
